【裁判字號】    99,訴,285
【裁判日期】    990513
【裁判案由】    妨害性自主罪
【裁判全文】
臺灣高雄地方法院刑事判決               99年度訴字第285號
公  訴  人  臺灣高雄地方法院檢察署檢察官
被      告  乙○○
指定辯護人  王建宏律師
上列被告因妨害性自主罪案件，經檢察官提起公訴（98年度偵字
第36071 號），本院判決如下：
    主  文
乙○○犯刑法第二百二十二條第一項第二、三款之加重強制性交
罪，累犯，處有期徒刑拾貳年。
    事  實
一、乙○○前因強制猥褻、強制性交罪，經本院以87年少連訴字
    第42號判決分別判處有期徒刑5 年、7 年，應執行有期徒刑
    11年確定，經發監執行，甫於民國98年5 月2 日縮刑期滿執
    行完畢。詎其仍不知悔改，於98年7 月23日某時許，在丙○
    ○鳳山市○○路1 號（即鳳山火車站後站）卸貨月台處，見
    未滿14歲且輕度智障之Ａ男（85年3 月間出生，真實姓名年
    籍詳卷，卷內代號0000-0000 ）年幼可欺且獨自落單，認有
    機可乘，竟基於加重強制性交之犯意，趨前搭訕並佯稱欲購
    買地球儀贈與為由，而以機車搭載Ａ男至丙○○鳳山市○○
    路356 號文德國小內，在校園內後側圍牆角落，違反Ａ男之
    意願，將Ａ男身體往下壓及命Ａ男童跪下，並以手部摀住Ａ
    男之嘴，脫下Ａ男褲子，再以生殖器插入Ａ男肛門並射精得
    逞。嗣因乙○○另涉他案經採集其DN甲-STR 型別，發現與Ａ
    男內褲上所採集之檢體DN甲-STR 型別比對相符，始循線查獲
    上情。
二、案經Ａ男之母（卷內代號0000-0000甲，真實姓名年籍詳卷）
    訴由丙○○政府警察局移送臺灣高雄地方法院檢察署檢察官
    偵查起訴。
    理  由
壹、證據能力部分：
    按被告以外之人於審判外之言詞或書面陳述，除法律有規定
    者外，不得作為證據；又被告以外之人於審判外之陳述，雖
    不符刑事訴訟法第159 條之1 至第159 條之4 之規定，而經
    當事人於審判程序同意作為證據，法院審酌該言詞陳述或書
    面陳述作成時之情況，認為適當者，亦得為證據；當事人、
    代理人或辯護人於法院調查證據時，知有第159 條第1 項不
    得為證據之情形，而未於言詞辯論終結前聲明異議者，視為
    有前項之同意。刑事訴訟法第159 條第1 項、第159 條之5
    定有明文。經查，本判決所引用之各項證據資料，其屬於被
    告以外之人於審判外之陳述者，均據本院於調查證據程序逐
    一提示並告以要旨，檢察官、被告、辯護人均知該等證據為
    被告以外之人之審判外陳述，已表示對證據能力不爭執（見
    院一卷第20頁）及未於言詞辯論終結前聲明異議，本院審酌
    上開證據作成時之情況，亦無不當取供等情形，認為以之作
    為本案之證據亦屬適當，依刑事訴訟法第159 條之5 規定，
    應有證據能力。
貳、實體部分：
一、訊據被告乙○○矢口否認有上揭加重強制性交犯行，並辯稱
    ：我僅有以機車載被害人Ａ男至鳳山市文德國小大門口隨即
    離開，並無與被害人發生性交行為。又縱有發生性交行為，
    亦無對被害人施強制力或對被害人意志造成壓抑，應僅成立
    刑法第227 條第1 項之罪云云。經查：
  (一)上揭犯罪事實，業據被告於本院99年2 月25日審理時供稱：
    我經過鳳山火車站等朋友，而在那天遇Ａ男，他要我載他去
    文德國小，我就載他去等語（見院一卷第18頁）及於本院99
    年4 月29日審理時供稱：我沒有插很久，只有插1 下。我射
    精在褲子旁邊，我只有插1 下而已。剛好我要射精出來的時
    候，不小心就射在他內褲裡面。當天是他叫我買地球儀給他
    ，我只是脫他褲子，他有跟我說他不要，然後我就把生殖器
    拔出來以後，就在旁邊打手槍，然後不小心噴到被害人的褲
    子等語明確（見院二卷第26、29頁），並經證人即被害人Ａ
    男於警詢中及本院審理時證述其遭被告強制性交經過情形綦
    詳在卷（見警卷第9 至15頁、院二卷第25至27頁），復有搭
    訕現場照片2 張（見警卷第7 頁）、被害人Ａ男帶同警方前
    往被害現場勘查照片2 張（見警卷第19頁）、丙○○政府警
    察局婦幼隊扣押物品清單、內政部警政署刑事警察局98年11
    月11日刑醫字第0980139007號鑑驗書各1 份在卷可稽（見偵
    卷第10、13頁）。又被害人Ａ男為85年3 月間出生，且有輕
    度智障，有代號與姓名對照表、中華民國身心障礙手冊各1
    紙在卷可憑（見偵卷證物袋內），是被害人甲 男於案發當時
    即98年7 月23日，為未滿14歲之男子，且為心智缺陷之人，
    亦堪以認定。
  (二)被告雖否認有刑法第222 條第2 款、第3 款之加重強制性交
    犯行，並以前揭情詞置辯。惟查：
  １、被告係違反Ａ男之意願，對Ａ男強制性交之事實，業據證
      人即Ａ男於警詢中證稱：他載我去文德國小，到了文德國
      小的溜滑梯後面的小巷子，那個人用手把我的身體轉到背
      面，然後把我的身體往下壓，叫我跪下，用手摀住我的嘴
      ，然後把我的褲子脫下來，叫我不要看，眼睛閉起來，他
      摸我的小鳥還有肛門．．．用他的小鳥插進我的肛門，我
      覺得很痛，用力夾緊肛門，我覺得一下的時間，他就射精
      了，噴到我的褲子上，我用內褲把肛門那裡擦一擦等語甚
      詳（見警卷第9 至12頁），其於本院審理時並證稱：被告
      騎摩托車把我載去文德國小，他就把褲子脫下來，然後生
      殖器露出來，然後叫我跪下，叫我褲子脫下，然後我不脫
      ，他就把我嘴巴摀住，然後就把生殖器插到我的肛門裡面
      ，騙我說要幫我買地球儀。被告有射精，被告插我肛門時
      我有反抗，就有哎，但沒有推他，被告就把我嘴巴摀住，
      被告插我肛門的時候，沒有經過我同意，被告有把我身體
      往下壓，也有用手把我嘴巴摀住，我沒有願意被告插我的
      肛門等語明確（見院二卷第25至27頁）。另被告於本院審
      理時並供稱：沒有對被害人插很久，只有插1 下。我射精
      在褲子旁邊，我只有插1 下而已。剛好我要射精出來的時
      候，不小心就射在他內褲裡面。當天是他叫我買地球儀給
      他，我只是脫他褲子，他有跟我說他不要，然後我就把生
      殖器拔出來，之後就在旁邊打手槍，然後不小心噴到被害
      人的褲子等語甚詳在卷（見院二卷第26、29頁）。又觀被
      告當庭以手指所比其當日生殖器與被害人肛門口之情形（
      經拍照，見院二卷第34頁），被告生殖器顯已與被害人肛
      門口接合或已稍微進入被害人之肛門口，自已構成對被害
      人性交。再者，被害人當天所穿內褲近肛門處採樣所得DN
      甲-STR 型別，經鑑驗結果與被告DN甲-STR 型別相同等情，
      亦有內政部警政署刑事警察局98年11月11日刑醫字第0980
      139007號鑑驗書1 份在卷可稽（見偵卷第13頁），經核與
      證人Ａ男上開證述之情相符，堪認證人Ａ男上開證述內容
      ，確屬可信。此外，被害人Ａ男為未滿14歲且輕度智障之
      人，案發當時並未同意「被告買地球儀給被害人，被害人
      就讓被告插肛門」，被告對被害人Ａ男肛交，係違Ａ男之
      意願，且過程中被告並有將Ａ男身體往下壓及用手摀住Ａ
      男的嘴巴等強制行為，已經證人即被害人Ａ男證述詳確（
      見院二卷第25至27頁），另被告亦自承：我只是脫他褲子
      而已，他有跟我說他不要等語（見院二卷第29頁反面）及
      佐以被害人事後更對被告說：以後不要插我的肛門等語（
      見院二卷第25頁反面），足見被害人事先並無同意被告對
      其肛交，是被告另辯稱：被害人叫我買地球儀給他，叫我
      插他肛門，是被害人自已講的云云，並非可信。綜上，自
      堪認被告確有違反Ａ男之意願而對Ａ男為強制性交行為，
      被告上開所辯：我僅有以機車載被害人Ａ男至鳳山市文德
      國小大門口隨即離開，並無與被害人發生性交行為。又縱
      有發生性交行為，亦無對被害人施強制力或對被害人意志
      造成壓抑，應僅成立刑法第227 條第1 項之罪云云，不足
      採信。
  (三)綜上所述，被告有於事實欄所載時、地對未滿14歲且有輕度
    智障之Ａ男強制性交之事實，堪以認定，其上開所辯，為犯
    後飾卸之詞，不足採信。本案事證明確，被告犯行堪以認定
    ，應予依法論科。
二、核被告所為係犯刑法第222 條第1 項第2 、3 款之強制性交
    罪。查被告前因強制猥褻、強制性交罪，經本院以87年少連
    訴字第42號判決分別判處有期徒刑5 年、7 年，應執行有期
    徒刑11年確定，經發監執行，甫於98年5 月2日 縮刑期滿執
    行完畢，有臺灣高等法院被告前案紀錄表1 份在卷可按，其
    受徒刑之執行完畢，5 年以內故意再犯有期徒刑以上之罪，
    為累犯，應依法加重其刑。又被告對未滿14歲之Ａ男犯強制
    猥褻罪，雖係對12歲以上未滿18歲之少年故意犯罪，然因刑
    法第222 條第1 項第2 款已將「對於未滿14歲之男女犯之」
    列為犯罪構成要件，係以被害人年齡所設特別規定，自無庸
    再依兒童及少年福利法第70條第1 項加重科刑。另起訴法條
    原誤載為刑法第222 條第1 項第3 、4 款規定，已經公訴檢
    察官予以更正（見院二卷第30頁反面），均併予敘明。爰審
    酌被告前有強制性交、強制猥褻、妨害風化等前科紀錄，有
    臺灣高等法院被告前案紀錄表1 份在卷可稽，素行不佳，且
    前已有多次妨害性自主紀錄，並甫於98年5 月2 日執行有期
    徒刑11年刑期完畢（翌日出監），竟於出監後不久又再犯本
    案。另衡以被告違反Ａ男之意願，強制對Ａ男為肛交得逞，
    造成Ａ男心理上之創傷，被告犯後就其犯行，並未能誠實以
    對，尚乏知錯悔改之意及其犯罪之動機、目的、手段、智識
    程度、生活狀況暨檢察官對本案科刑範圍之意見等一切情況
    ，認檢察官請求量處被告有期徒刑20年，稍嫌過重，爰酌情
    量處如主文所示之刑，以資懲戒。
據上論斷，應依刑事訴訟法第 299 條第 1 項前段，刑法第 222
條第 1 項第 2 款、第 3 款、第47條第1 項，判決如主文。
本案經檢察官顏郁山到庭執行職務。
中    華    民    國    99    年    5     月    13    日
                  刑事第五庭審判長法  官  廖建瑜

                                  法  官  陳盈吉

                                  法  官  林永村
以上正本係照原本作成。
如不服本判決應於收受本判決後10日內向本院提出上訴書狀，並
應敘述具體理由，如未敘述上訴理由者，應於上訴期間屆滿後20
日內補提理由書狀於本院（均須按他造當事人之人數附繕本）「
切勿逕送上級法院」。
中    華    民    國    99    年    5     月    13    日
                                  書記官  王珮樺
附錄本案論罪科刑之法條
中華民國刑法第222 條
（加重強制性交罪）
犯前條之罪而有下列情形之一者，處7 年以上有期徒刑：
一、二人以上共同犯之者。
二、對未滿十四歲之男女犯之者。
三、對精神、身體障礙或其他心智缺陷之人犯之者。
四、以藥劑犯之者。
五、對被害人施以凌虐者。
六、利用駕駛供公眾或不特定人運輸之交通工具之機會犯之者。
七、侵入住宅或有人居住之建築物、船艦或隱匿其內犯之者。
八、攜帶兇器犯之者。
前項之未遂犯罰之。

司法院資訊處製作；財團法人民間司法改革基金會備份。
